Inventaris van de archieven van de Centrale Organisatie van het Ministerie van Defensie; Centrale Leiding, 1976-1991 (1992)
Nationaal Archief, Den Haag
- Minister-archief, 1.
  - Organisatie, 1.03.
    - Instellen en opheffen van raden, comité's, commissies en werk- en stuurgroepen, 1.03.3.
      - Instelling van de Projectgroep Documentaire Informatiesysteem Centrale Post- en Archiefzaken, 1983-1984; 725; omslag
      - Instelling en opheffing van de Stuurgroep Evaluatie en Actualisering Defensie Informatievoorzienings- en Automatiseringsbeleid, 1984; 726; omslag
      - Instelling van de Stuurgroep Omvang Ministerie van Defensie, met stukken over de voortgang van werkzaamheden van de Informele Overlegorgaan betreffende bureaucratisering, 1984; 727; omslag
      - Instelling van de Werkgroep Toetsing Criteria Centrale Organisatie, 1984; 728; omslag
      - Instelling en opheffing van de Commissie voor Consultatie en Ondersteuning ten behoeve van project Structuurplan inzake het Informatievoorzieningsbeleid en de Automatisering bij Defensie, 1984; 729; omslag
      - Instelling van het Projectbureau Helikopters ter ondersteuning van de Centrale Projectgroep Helikopters, 1984; 730; omslag
      - Opheffing van de Stuurgroep Rationalisatie (STURAT), met kopie van de beschikking inzake het functioneren van de matrix-organisatie, 1984; 731; omslag
      - Instelling van de Voorlopige Adviesraad Vrede en Veiligheid (AVV) als opvolger van de samengevoegde Adviescommissie vraagstukken van ontwapening en internationale Vrede en Veiligheid en de Adviesraad Defensie Aangelegenheden, 1984-1985; 732; omslag
      - Instelling van de Commissie Algemene Verdedigingsvoorbereiding (CAV) en organisatiewijziging van de Coördinatie Commissie Militaire Verdedigingsvoorbereiding (CCMV), 1984, 1987; 733; omslag
      - Instelling van de Interdepartementale Stuurgroep Defensie en de Nederlandse Industrie, met beleidsnota "Defensie en Nederlandse Industrie" en stukken betreffende het overleg hierover met de Vaste Commissie voor Defensie, 1984-1987; 734; omslag
      - Instelling van de Projectgroep Nederlandse televisie-uitzendingen in de Bondsrepubliek Duitsland, 1984, 1990; 735; omslag
      - Instelling van de Centrale Contracten Commissie, 1984-1985, 1987-1990; 736; omslag
      - Instelling en opheffing van een Begeleidingscommissie- en Werkgroep Onderzoek Geweld in de Krijgsmacht, MRK-advies nr. 20 over deze materie alsmede rapporten en onderzoeksverslagen, met Kamervragen, 1984-1991; 737-738; 2 pakken
        - 1984 - 1985 sep., 737
        - 1985 nov. - 1991, 738
      - Instelling en opheffing van de Projectgroep Onderzoek Structuur Inlichtingen- en Veiligheidsdiensten, 1985; 739; omslag
      - Instelling en opheffing van de Stuurgroep Concentratie Marine Luchtvaart Dienst (MLD), 1985-1986; 740; omslag
      - Instelling van de Projectgroep subsidievoorstel Bond van Nederlandse Militaire Oorlogs- en Dienstslachtoffers (BNMO)-nazorg, 1985-1986; 741; omslag
      - Instelling van de Adviesraad Burgerpersoneel, 1985, 1988; 742; omslag
      - Instelling van de Taakgroep Voorbereiding en organisatie van de invoering van een structuurplan voor de informatievoorziening en automatisering bij Defensie, alsmede instelling en opheffing van het Bureau Coördinator Organisatie en informatiebeleid, 1985-1986, 1989; 743; omslag
      - Instelling van de Projectgroep Kwaliteitsverbetering Defensieorganisatie, 1986; 744; stuk
      - Instelling en opheffing van de Studiegroep Telematica en instelling van de Beleidsgroep Telematica, 1986, 1988-1989; 745; omslag
      - Instelling van het Werkverband Overdracht Uitvoerende Taken van de Afdeling Woningverwerving, met interimrapport van het Werkverband "Beheer Woningen BRD", 1987; 746; omslag
      - Opheffing van het Comité Formatie Aangelegenheden Centrale Organisatie, 1988; 747; omslag
      - Instelling en opheffing van het Projectteam Documentaire Informatievoorziening, 1988, 1990; 748; omslag
      - Instelling en taakomschrijving van de Secretaris-Generaal/Directeuren-Generaal Beraad, 1989; 749; omslag
      - Instelling van de Begeleidingsgroep Verificatie die wordt belast met de begeleiding van de uitvoering van verificatie van wapenbeheersingsovereenkomsten, 1990-1991; 750; omslag
      - Instelling van de Projectgroep ter implementatie van het Defensieplan Kernongevallen die wordt belast met de coördinatie van dit plan, 1990-1991; 751; omslag
      - Instelling van de Coördinatiegroep Herstructurering Ministerie, 1991; 752; stuk
      - Instelling van het Departementaal Beraad, 1991; 753; stuk
      - Instelling en rapport van de Werkgroep Communicatie en Voorlichting binnen de Koninklijke Landmacht, 1991; 754; omslag
    - Taken en instructies, 1.03.4.
      - Atoomtaken van twee squadrons F-16 jachtbommenwerpers van de vliegbasis Leeuwarden, 1981; 755; omslag
      - Afweging om Rode Kruis formaties te integreren in de militaire organisatie en structurele taken in oorlogstijd te geven, 1981; 756; omslag
      - Overdracht werkzaamheden van het Bureau Controle Kostwinnersvergoeding van het Ministerie van Financiën aan Defensie, 1981-1982; 757; omslag
      - Herziening en aanvulling instructie voor militaire attachés alsmede afbakening van taken tussen de defensie-attaché materieel en de militaire attachés en accreditering van Nederlandse militaire attachés te Cairo en Ankara, 1982-1983; 758; omslag
      - Vaststelling reglement en taak van de Ideeëncommissie van Defensie alsmede hernieuwde instelling van deze commissie met gewijzigde taken, 1983, 1990; 759; omslag
      - Aanstelling, orgaan- en functiebeschrijving van de Vlagofficier belast met Speciale Opdrachten (VSO) en van de Taakgroep ter ondersteuning van de VSO, met rapportages inzake de verkoop van schepen en vliegtuigen van de Koninklijke Marine, 1984-1985; 760; omslag
      - Taak en paraatstellen van de 43 Pantsergeniecompagnie, 1985; 761; omslag
      - Instructie en maritieme taken van de Admiraal BENELUX, 1985-1986; 762; omslag
      - Taak en verantwoordelijkheidsverdeling van de ministers(ries) ten tijde van een aardoliecrisis- en in oorlogssituatie, met onderzoeksrapport van de Algemene Rekenkamer betreffende de organisatie rond en het beheer van brandstoffen van de Stichting Defensie Olie Centrale, 1985-1988; 763; omslag
      - Taak en financiering van de Explosieven Opruimingsdienst Koninklijke Landmacht (EODKL), 1987-1988; 764; omslag
    - (Documentaire) Informatie- en automatiseringsbeleid, 1.03.5.
      - Verstrekking van inlichtingen aan en beantwoording van brieven van de Commissie Verzoekschriften van de Tweede Kamer, 1981; 765; omslag
      - Wijziging regeling dienststukken en richtlijnen betreffende de behandeling van dienstcorrespondentie voor de ministerraad en onderraden, 1981-1985; 766; pak
      - Instructie Algemene Secretarie Aangelegenheden Rijksadministratie (ASAR) en aanpassing richtlijnen inzage, inlevering en vernietiging bij het Centraal Archieven Depot (CAD), 1982-1983, 1986; 767; omslag
      - Hernieuwde uitgave van het registratuurplan van het ministerie, ministeriële publicatie MP 14-10, 1983, 1987-1988; 768; pak
      - Regeling betreffende de procedure van inlevering en overdracht van archiefbescheiden van raden, commissies, werk-, project- en stuurgroepen en adviescolleges, 1985; 769; omslag
      - Maatregelen tegen problematiek van het uitlekken van vertrouwelijke informatieverstrekking, 1987-1988; 770; omslag
  - Militaire operatiën, 1.04.
    - Territoriale verdediging, 1.04.1.
      - Oprichting en organisatievorm van de Antilliaanse Verdedigingsgarde, 1976, 1978, 1981; 771; omslag
      - Aanwijzingen van Harer Majesteits Regering omtrent de houding aan te nemen bij een vijandelijke bezetting alsmede uittreksel van notulen van de ministerraad 1958, 1981; 772; omslag
      - Inzet burgerpersoneel ten behoeve van door ons land trekkende strijdkrachten in tijd van oorlog of verhoogde spanning en uitvoering van het United States/Netherlands Lines of Communications Agreement project, 1982; 773; omslag
      - Aanpassing van de regelgeving als gevolg van de Status aparte van Aruba, de verdediging van de Nederlandse Antillen en de afbouw van de beveiligingstaak van de Afdeling Marinepatrouilles Nederlandse Antillen, 1984-1985; 774; pak
    - Militaire bijstand en (inter)nationale steunverlening, 1.04.2.
      - Overzicht van defensiedeelneming aan de projectorganisatie reorganisatie Bescherming van de Bevolking, 1981; 775; omslag
      - Overleg betreffende de inzet van militaire reddingshelikopters voor medische hulpverlening op de Waddeneilanden, 1981-1982; 776; omslag
    - Bedrijfsveiligheid en bewaking, 1.04.3.
      - Handleiding betreffende hoe te handelen bij een gijzeling- en bezettingsactie in en om gebouwen van het ministerie, 1981; 777; omslag
      - Onderzoek naar havenfaciliteiten bij bezoeken van nucleaire oorlogsschepen aan Nederland, 1981; 778; omslag
      - Uiteenzetting betreffende effectiviteit van de bewaking van wapens en munitie, 1981; 779; omslag
      - Overleg betreffende beveiliging van gebouwen, terreinen en militaire objecten, met stukken van de Commissie van Advies voor Beveiliging van Overheidsgebouwen (CABOG), 1981-1982; 780; omslag
      - Instructie voor de Officier van Dienst buiten de bureau-uren bij de hoofdingang Plein 4 van het gebouwencomplex van het ministerie, 1985; 781; omslag
  - Personeel, 1.05.
    - Militair- en burgerpersoneel, 1.05.1.
      - Personeels- en arbeidsvoorwaardenbeleid, 1.05.1.1.
        - Herziening land- en luchtmachtorders betreffende regeling internationale vierdaagse afstandsmarsen, 1981; 782; omslag
        - Besluit houdende wijziging van en voorschriften ter uitvoering van de bezoldigingsregeling militairen zeemacht 1947 en 1954, het herzieningsbesluit militairen zeemacht 1957, de regeling inkomsten militairen land- en luchtmacht 1969, het Koninklijk Besluit van 1988, alsmede het besluit eenmalige uitkering militairen 1990, 1981-1982, 1984-1991; 783-787; 5 pakken
          - 1981 - 1982, 1984, 783
          - 1985 - 1987 jan. - apr., 784
          - 1987 mei - 1988, 785
          - 1989 - 1990 jan. - juni, 786
          - 1990 juli - 1991, 787
        - Wetsontwerp betreffende verlenging van de werkingsduur van de wet van 29 december 1982 houdende voortzetting van de beperking van de vakantieuitkering voor het overheidspersoneel en vaststelling van een overgangsregeling militairen 1985, 1982, 1985-1986; 788; pak
        - Besluit houdende wijziging van het Inhoudingsbesluit militairen en ontwerp van wet houdende verlenging van de werkingsduur van de Inhoudingswet overheidspersoneel, 1982-1988; 789-795; 6 pakken en 1 omslag
          - 1982 feb. - okt., 789
          - 1982 nov. - dec., 790; omslag
          - 1983 jan. - juni, 791
          - 1983 aug. - nov., 792
          - 1983 dec., 793
          - 1984 jan. - sep., 794
          - 1985 - 1988, 795
        - Besluit houdende wijziging van het Rijkswachtgeldbesluit 1959, de militaire wachtgeldregeling 1961, de premieregeling en aanvullende voorzieningen voor beroepsmilitairen van de krijgsmacht 1982 en het besluit aanvulling arbeidsongeschiktheidsuitkering militairen, met stukken betreffende de opheffing van de Rijkswachtgeldcommissie, 1982, 1984-1991; 796-798; 3 pakken
          - 1982, 1984 - 1986, 796
          - 1987 -1989, 797
          - 1990 - 1991, 798
        - Regeling vergoeding voor extra beslaglegging militairen, een compensatieregeling voor overschrijding van arbeidsduur voor werken op ongebruikelijke tijdstippen, 1983; 799; stuk
        - Nota betreffende "Doeleinden, uitgangspunten en middelen van het Personeelsbeleid bij Defensie", 1983; 800; stuk
        - Ontwerp Koninklijk Besluit houdende wijziging van de Toelageregeling afschaffing tariefbeloning Defensie in verband met invoering van het nieuwe Bezoldigingsbesluit Burgerlijke Rijksambtenaren 1984, 1985; 801; omslag
        - Besluit houdende intrekking en wijziging van een aantal besluiten in verband met de vernieuwing van het personeelsbeleid voor militair personeel, 1989-1991; 802; omslag
        - Akkoord over het arbeidsvoorwaarden- en werkgelegenheidsbeleid militairen, 1989, 1991; 803; omslag
        - Wijziging van de Algemene Burgerlijke Pensioenwet (ABP), de Spoorwegpensioenwet en de Algemene militaire pensioenwet in verband met de invoering van een weduwnaarspensioen, 1991; 804; omslag
        - Wetsontwerp houdende financiële compensatie voor langdurige militaire dienst in de periode 1936-1962, 1991; 805; omslag
        - Besluit houdende wijziging van een aantal besluiten in verband met de invoering van het Verplaatsingskostenbesluit militairen en het Besluit dienstreizen militairen en intrekking van de Wet op de Krijgstucht, 1991; 806; pak
        - Wijziging van het besluit mobilisatievrijstelling reservepersoneel en het besluit vrijstelling herhalingsoefeningen reservepersoneel, 1991; 807; omslag
      - Rechtspositie, 1.05.1.2.
        - Ontwerpbesluit houdende wijzigingen van het Algemeen Militair Ambtenarenreglement alsmede de reglementen voor de militaire ambtenaren der Koninklijke Landmacht/Koninklijke Luchtmacht, rechtstoestand militairen Zeemacht en rechtstoestand dienstplichtigen, 1982, 1985-1988, 1990-1992; 808-809; 2 pakken
          - 1982 - 1987, 808
          - 1988 - 1992, 809
        - Herziening van de ziektekostenregeling van gezinsleden militairen en de toepasselijkheid van de regeling ziektekostenvoorziening overheidspersoneel (ZVO-regeling) en wijziging van de interimregeling ziektekosten ambtenaren 1982, 1983; 810; omslag
        - Ontwerp besluit houdende intrekking van het Besluit tegemoetkoming studiekosten aspirant-officieren Geneeskundige Dienst Krijgsmacht en het besluit tegemoetkoming studiekosten aspirant-officieren-ingenieur krijgsmacht, 1983; 811; omslag
        - Commentaar van Defensie op het rapport beroepsprocedures om te komen tot introductie van de figuur van "voor beroep vatbare beschikking" in het ambtenarenrecht, 1983-1984; 812; omslag
        - Vaststelling Arbeidsomstandigheden bevoegdheidsregeling en uitvoering van de Arbo-wet betreffende melding en registratie van ongevallen en beroepsziekten van personeel bij de Centrale Organisatie, met eindrapport "De kop is er af" van de Werkgroep Interne Deregulering, 1984-1985, 1988; 813; omslag
        - Ontwerpbesluit houdende de wijziging van de regeling met betrekking tot het georganiseerd overleg militairen en een ontwerp van wet betreffende het recht voor militairen om collectieve acties te voeren, 1984-1992; 814; pak
        - Wijziging richtlijnen voor het formuleren van dankbetuigingen bij eervol ontslag van vlag- en opperofficieren en hoger burgerpersoneel, 1985-1986; 815; omslag
        - Vergoedingsregeling tijdens initiële dienstopleidingen, de zogenaamde zakgeldregeling, 1986; 816; omslag
        - Commentaar van Defensie op differentiatie in beloning en toekenning van een bindingspremie op grond van arbeidsmarktverhoudingen, 1986; 817; omslag
        - Ontwerp besluit houdende uitwerking van de in het Algemeen Rijksambtenarenreglement (ARAR) en het Arbeidsovereenkomstenbesluit (AOB) neergelegde bevoegdhedenstructuur en tot intrekking van het Dienstreglement Rijkswerven, het Dienstreglement Marine-instellingen en het Dienstreglement Instellingen Ministerie van Defensie, 1986; 818; omslag
        - Commentaar van Defensie naar aanleiding van het rapport van de Algemene Rekenkamer over een onderzoek ziekteverzuim van militair personeel en doorbetaling van bezoldiging bij ziekte en arbeidsongeschiktheid, 1988-1989; 819; omslag
        - Vaststelling regeling voor KMar-personeel om voor eigen rekening een dagelijks tenue in zomeruitvoering aan te schaffen, 1989; 820; omslag
        - Ontwerp besluit houdende wijziging van de regeling uitkering vliegongeval, 1991-1992; 821; omslag
      - Militair straf- en tuchtrecht, 1.05.1.3.
        - Voorstel tot wijziging van het ontwerp van Rijkswet tot herziening van het militair tuchtrecht (Wet militair tuchtrecht), met nota betreffende ministeriële verantwoordelijkheid voor het verwijzingsbeleid in militaire strafzaken, 1981; 822; omslag
        - Standpunt van Defensie betreffende de herziening van de militaire strafrechtspraak, 1986; 823; omslag
      - Opleidingen, 1.05.1.4.
        - Commentaar op het Ministerie van Onderwijs en Cultuur op de intrekking van de aan de diverse categorieën officieren toekomende onderwijsbevoegdheden in het voortgezet onderwijs, 1981; 824; omslag
        - Rendementseisen, richtlijnen en maatregelen betreffende opleidingen en bevordering kort voor dienstverlating, 1983-1984; 825; omslag
        - Besluit houdende wijziging van de Regeling opleidingen tot officier bij de zeemacht, 1984; 826; omslag
        - Overleg met het Ministerie van Binnenlandse Zaken betreffende leerarbeidsplaatsen, 1985; 827; omslag
        - Ontwerp besluit houdende wijziging van de salarisregeling van de leerkrachten aan de inrichtingen voor militair onderwijs, 1986; 828; omslag
      - Personeelszorg, 1.05.1.5.
        - Overleg met collega-ministers over een nadere uitwerking van een eerder gesloten Memorandum of Understanding (MOU) betreffende revalidatiesamenwerking met Indonesië, 1981; 829; omslag
        - Besprekingen met vertegenwoordigers van de militaire tehuizen betreffende beperkingen van alcoholgebruik en belastingvrije verkopen in militaire tehuizen, 1981-1982; 830; omslag
        - Overleg met het Interkerkelijk Contact in Overheidszaken (ICO) betreffende onderwerpen die specifiek betrekking hebben op de geestelijke verzorging bij de krijgsmacht, 1982; 831; omslag
        - Overleg met het Humanistisch Verbond en het Ministerie van Binnenlandse Zaken betreffende de toelating van pandits voor de hindoe geestelijke verzorging, 1982, 1984; 832; omslag
        - Reactie naar aanleiding van onderzoek afkeuringsprocedure van militairen bij de Koninklijke Landmacht, 1991; 833; omslag
        - Nota Secretaris-Generaal over de opvang van gewonde militairen in civiele ziekenhuizen in buitengewone omstandigheden, 1992; 834; stuk
      - Persoonsregistraties, 1.05.1.6.
        - Beschikking bescherming persoonlijke levenssfeer geautomatiseerde bestanden niet medische persoonsgegevens Koninklijke Marine en Marine Hospitaal Overveen en de Regeling bescherming persoonlijke levenssfeer registratie persoonsgegevens Koninklijke Marine, 1981-1982, 1987; 835; omslag
        - Wet persoonsregistraties, het concept-regeling en het concept-privacyreglement ten behoeve van de Criminele Inlichtingendienst van de Koninklijke Marechaussee, 1987; 836; omslag
        - Overleg met het Ministerie van Binnenlandse Zaken betreffende registratie ten behoeve van de Wet Arbeid Gehandicapte Werknemers, 1987-1988; 837; omslag
    - Dienstplichtig personeel, 1.05.2.
      - Resolutie van het Europees Parlement inzake dienstweigering op grond van gewetensbezwaren, 1984; 838; omslag
      - Wetsontwerp tot wijziging van de Dienstplichtwet en van de Wet gewetensbezwaren militaire dienst, 1985; 839; omslag
      - Ontwerp Koninklijk Besluit betreffende hernieuwde vaststelling van lijst van aandoeningen en gebreken, leidend tot ongeschiktheid voor het functioneren in militaire dienst (aanpassing van het militair keuringsreglement), 1985-1986; 840; omslag
      - Aanvulling herstructurering bezoldiging dienstplichtigen, 1986; 841; omslag
      - Wijziging van de Dienstplichtwet naar aanleiding van het voorstel tot afschaffing van categoriale vrijstellingsgronden, 1989; 842; omslag
      - Problematiek van Turkse Nederlanders met een dubbele nationaliteit bij het vervullen van de dienstplicht, 1991; 843; omslag
  - Materieel, 1.06.
    - Algemeen, 1.06.1.
      - Bijeenkomst van de Overleggroep Afstemming Industriebeleid Werkgelegenheid en Defensie Aanschaffingsbeleid, alsmede bevordering van de werkgelegenheid door middel van defensieopdrachten, 1981; 844; omslag
      - Invoering van materieelverwervingsprocedures alsmede parafering en tekenbevoegdheid tot het aangaan van verplichtingen van directeuren, 1981; 845; omslag
      - Overleg met het Ministerie van Volkshuisvesting, Ruimtelijke Ordening en Milieubeheer betreffende de opslag en overslag van radioactief afval op het schietterrein te Petten en in de marinehaven Den Helder, 1981-1983; 846; omslag
      - Overleg tussen de Minister van Defensie en de Portugese Minister van Defensie met betrekking tot de Nederlandse deelname aan het NAVO-programma voor de bouw van drie fregatten ten behoeve van de Portugese marine, 1981-1982, 1984; 847; omslag
      - Normen voor aanschaffing van dienstpersonenauto's voor militair vervoer, met eindrapport van de Heroverwegingswerkgroep dienstpersonenauto's, 1981-1984, 1990; 848; omslag
      - Departementale bespreking van hoofdaandachtspunten van het materieelbeleid, overzicht van materieelkwesties en defensieaanschaffingen in binnen en buitenland alsmede richtlijnen en standaardisatieactiviteiten in NAVO-verband beschreven in "The Princinciples of NATO-standardization", 1983-1985; 849; omslag
      - Overleg met het Ministerie van Economische Zaken betreffende de vraag of Wilton-Fijenoord als zelfstandige eenheid in stand te houden dient te worden en een risicoanalyse over de situatie bij de Rotterdamsche Droogdok Maatschappij (RDM), alsmede de verplichting van de Staat om mee te werken aan marinebouw en -orders bij de Nederlandse werven, 1983, 1986-1989; 850; omslag
      - Militaire materieel richtlijn betreffende bevordering van standaardisatie van bevoorradingsartikelen en componenten, 1984; 851; omslag
      - Overleg met Zwitserland en de Bondsrepubliek Duitsland betreffende de samenwerking bij het project Leopard 2 tanks, 1984; 852; omslag
      - Overleg met Groot Brittannië en Noord-Ierland betreffende de samenwerking op materieelgebied, compensatie voor de aankoop van 6 Goalkeeper systemen, alsmede ontwikkelingsprogramma's van de Lynx 3 Army/Navy, de Westland en het NH-90/EH-101 Helicopter Programme, 1984, 1986-1987, 1990; 853; omslag
      - Verslag van het besluitvormend gesprek tussen de staatssecretaris en de materieeldirecteuren met betrekking tot de keuze van het type warmtebeeldapparatuur, 1985; 854; omslag
      - Overleg met het Ministerie van Economische Zaken over een Frans initiatief voor Europese samenwerking van vliegtuigindustrieën, alsmede het convenant en de raamregeling betreffende de export van nieuw (niet overtollig) strategisch defensiematerieel, 1986; 855; omslag
      - Orders voor Nederlandse werven voor de levering van onderzeeboten aan Saoedi-Arabië en de bouw van mijnenjagers voor Koeweit, 1987; 856; omslag
      - Bespreking betreffende de materieelsamenwerking met Duitsland op het gebied van F-123 fregattenprogramma, 1989; 857; omslag
      - Verlenging van het Memorandum of Understanding (MOU) met de Verenigde Staten van Amerika betreffende de samenwerking op het gebied van onderzoek, ontwikkeling, productie en verwerving van defensiematerieel, 1989-1990; 858; omslag
      - Overeenkomst met Philips betreffende de samenwerking bij de ontwikkeling, productie en levering van crypto-apparatuur, 1989-1990; 859; omslag
    - Gebouwen, werken en terreinen, ruimtelijke ordening en milieuzaken, 1.06.2.
      - Gebouwen, werken en terreinen, 1.06.2.1.
        - Inrichtingsplan van het project "Binckhorsthof" ten behoeve van vestiging van de Koninklijke Luchtmacht aan de Binckhorstlaan in Den Haag, met koop- en aannemingsovereenkomst, 1980-1982; 860; omslag
        - Uitbreiding- en beveiligingsplannen voor het hoofdgebouw Plein/Kalvermarktcomplex, nieuwbouw "hoek Kalvermarkt-Korte Houtstraat" (H-gebouw) alsmede verkoop van de Grote Marktstraat (F-gebouw) in Den Haag, 1980-1985, 1987-1992; 861; pak
        - Overleg met de Agglomeratie Eindhoven betreffende bestemmingsplannen "Welschap A en B" behorende tot de vliegbasis Eindhoven, 1981; 862; omslag